---
title: "HDT5"
author: "Alejandra Guzman, Jorge Caballeros, Mariana David"
date: "2023-03-17"
output: html_document
---

```{r setup, include=FALSE}
knitr::opts_chunk$set(echo = TRUE)
```

```{r, include=FALSE}
## Librerias utilizadas
library(e1071)
library(caret)
```

```{r}


library(caret)
library(e1071)

data <- read.csv("train.csv")

# Separando data de entrenamiento y prueba
set.seed(456)
train_index <- createDataPartition(data$SalePrice, p = 0.7, list = FALSE)
train_data <- data[train_index, ]
test_data <- data[-train_index, ]

# Seleccionando variables predictoras y variable objetivo
predictors <- c("GrLivArea", "YearBuilt", "OverallQual", "GarageCars", "TotalBsmtSF", "FullBath", "Fireplaces", "BsmtFinSF1")
response <- "SalePrice"

# Ajustando modelo Naive Bayes usando el conjunto de entrenamiento
nb_model <- naiveBayes(train_data[, predictors], train_data[, response])

# Haciendo predicciones en el conjunto de prueba usando el modelo ajustado
nb_predictions <- predict(nb_model, test_data[, predictors])
nb_predictions_num <- as.numeric(nb_predictions)
test_data_response_num <- as.numeric(test_data[, response])

# Evaluando el rendimiento del modelo
mse <- mean((nb_predictions_num - test_data_response_num)^2)
mae <- mean(abs(nb_predictions_num - test_data_response_num))
rsq <- cor(nb_predictions_num, test_data_response_num)^2

print(paste0("MSE: ", round(mse, 2)))
print(paste0("MAE: ", round(mae, 2)))
print(paste0("R-squared: ", round(rsq, 2)))





```

El valor de R-squared varía de 0 a 1, siendo 1 la mejor puntuación posible. En este caso, el valor de R-squared es 0.52, lo que indica que el modelo no es muy bueno para explicar la variabilidad en la variable de respuesta. Al igual en este caso, el valor de MAE también es alto, lo que indica que el modelo no es muy preciso en la predicción de la variable de respuesta.
y por ultimo el valor de MSE obtenido es alto, lo que indica que el modelo no es muy preciso en la prediccion de la variable respuesta.

```{r}
# Cargar los paquetes necesarios
library(e1071)
library(caret)

# Leer los datos
data <- read.csv("train.csv")

# Crear la variable de respuesta categorica basada en los cuartiles
data$PriceCategory <- cut(data$SalePrice, quantile(data$SalePrice, c(0, 0.25, 0.75, 1)), labels = c("barata", "media", "cara"))

# Separar los datos de entrenamiento y prueba
set.seed(456)
trainIndex <- createDataPartition(data$PriceCategory, p = 0.7, list = FALSE)
train_data <- data[trainIndex, ]
test_data <- data[-trainIndex, ]

# Seleccionar las variables predictoras
predictors <- c("GrLivArea", "YearBuilt", "OverallQual", "GarageCars", "TotalBsmtSF", "FullBath", "Fireplaces", "BsmtFinSF1")

# Ajustar un modelo SVM usando el conjunto de entrenamiento
svm_model <- svm(PriceCategory ~ ., data = train_data[, c(predictors, "PriceCategory")], kernel = "linear")

# Hacer predicciones en el conjunto de prueba usando el modelo ajustado
svm_predictions <- predict(svm_model, newdata = test_data[, predictors])

# Evaluar el rendimiento del modelo
confusionMatrix(svm_predictions, test_data$PriceCategory)
```

